【裁判字號】    98,審訴,4820
【裁判日期】    990107
【裁判案由】    毒品危害防制條例
【裁判全文】
臺灣高雄地方法院刑事判決            98年度審訴字第4820號
公  訴  人  臺灣高雄地方法院檢察署檢察官
被      告  乙○○
上列被告因毒品危害防制條例案件，經檢察官提起公訴（98年度
毒偵字第6596號），本院依簡式審判程序判決如下：
    主  文
乙○○施用第一級毒品，累犯，處有期徒刑壹年。又持有第一級
毒品，累犯，處有期徒刑月，扣案之第一級毒品海洛因壹包（
驗後淨重零點零捌伍公克）沒收銷燬。應執行有期徒刑壹年壹月
，扣案之第一級毒品海洛因壹包（驗後淨重零點零捌伍公克）沒
收銷燬。
    事  實  及  理  由
一、本件被告乙○○所犯施用之罪，為死刑、無期徒刑、最輕本
    刑為3 年以上有期徒刑以外之罪，其於準備程序進行中，就
    被訴事實為有罪之陳述，經本院告知簡式審判程序之旨，並
    聽取檢察官及被告之意見後，裁定進行簡式審判程序。
二、犯罪事實：
    乙○○前因施用毒品，經送觀察、勒戒，認有繼續施用毒品
    之傾向，再送強制戒治，於民國88年4 月16日停止戒治並付
    保護管束，於88年8 月22日因保護管束期滿，視為強制戒治
    執行完畢。又於91年間因施用毒品，再送強制戒治，於92年
    5 月24日執行完畢。復因(一)竊盜案件，經法院判處有期徒刑
    5 月確定；因(二)竊盜及毀棄損害案件，經法院各判處有期徒
    刑6 月及3 月，定應執行有期徒刑8 月確定；因(三)施用毒品
    案件，經法院判處有期徒刑1 年確定，嗣(二)、(三)案件經法院
    裁定減刑並定應執行有期徒刑9 月15日確定，再與(一)案件接
    續執行，於96年7 月15日執行完畢。詎猶不知悔改，基於施
    用第一級毒品海洛因之犯意，於98年10月17日15時許，在高
    雄市前鎮區○○○街25號住處，將海洛因摻水裝填入注射針
    筒，以靜脈注射之方式，施用海洛因1 次。另基於持有第一
    級毒品海洛因之犯意，於98年10月20日上午9 時許（9 時35
    分前），在高雄市○鎮區○○路、凱旋路附近某幼稚園前，
    以新臺幣500 元之代價向年籍不詳綽號「三泰」之成年男子
    購入海洛因1 包（驗後淨重0.085 公克）而非法持有之。嗣
    未及施用之際，即於98年10月20日9 時35分許，在高雄市○
    鎮區○○路與凱旋路交岔口，因騎乘機車闖越紅燈，為警攔
    停盤查，並當場扣得上開海洛因1 包，復徵得其同意後採尿
    送驗，檢驗結果呈嗎啡陽性反應。
三、證據：
    被告於本院審理之自白、高雄市政府警察局前鎮分局查獲煙
    毒麻醉藥品案件犯罪嫌疑人姓名對照表（代碼：I-396 號）
    高雄市立凱旋醫院濫用藥物尿液檢驗報告（檢體編號：I-39
    6 號）、高雄市政府警察局前鎮分局扣押筆錄、扣押物品目
    錄表、高雄市立凱旋醫院98年11月3 日高市凱醫驗字第1156
    8 號濫用藥物成品檢驗鑑定書、扣案第一級毒品海洛因1 包
    （驗後淨重0.085 公克）、臺灣高等法院被告前案紀錄表。
四、核被告上開所為，分別係犯毒品危害防制條例第10條第1 項
    施用第一級毒品罪及同條例第11條第1 項持有第一級毒品罪
    。起訴書雖未於所犯法條欄引用被告涉犯持有第一級毒品罪
    之條文，惟檢察官已於犯罪事實欄載明被告持有第一級毒品
    海洛因為警查獲之事實，且經公訴檢察官當庭補充論罪法條
    ，是該持有犯行亦在起訴範圍內，本院自得予以審理。被告
    持有第一級毒品後，進而施用，就其持有所施用之第一級毒
    品部分，其持有之低度行為應被施用高度行為所吸收，不另
    論其該部分之持有第一級毒品罪。被告所犯上開2 罪，犯意
    各別，行為互殊，應予分論併罰。被告有如前開犯罪科刑及
    執行紀錄，此有臺灣高等法院被告前案紀錄表1 份在卷可稽
    ，其前受徒刑之執行完畢後，5 年以內故意再犯本件有期徒
    刑以上之2 罪，均為累犯，應依刑法第47條第1 項規定，各
    加重其刑。
五、爰審酌被告經強制戒治及刑罰之執行後，均未戒絕毒品，另
    再施用毒品，顯見其自制力不足，無法擺脫毒品，且本件施
    用毒品後不久，又再購入海洛因欲供己施用，依賴毒品情形
    不輕，且其除有毒品前科外，尚有竊盜等前科，素行非佳，
    惟念被告犯後坦承施用及持有毒品犯行，所犯係自傷行為，
    尚未害及他人，及斟酌持有第一級毒品之重量等一切情狀，
    分別量處如主文所示之刑，並定應執行刑。扣案之白色粉末
    1 包，確係第一級毒品海洛因（驗後淨重0.085 公克），有
    高雄市立凱旋醫院98年11月3 日高市凱醫驗字第11568 號濫
    用藥物成品檢驗鑑定書附卷可考，且該包裝袋亦與毒品難以
    析離，應視同毒品，爰均依毒品危害條例第18條第1 項前段
    規定，在相關主文項下宣告沒收銷燬之。另送驗耗損之毒品
    部分，因已滅失，爰不宣告沒收銷燬。
據上論斷，應依刑事訴訟法第273 條之1 第1 項、第299 條第1
項前段、第310 條之2 、第454 條第1 項，毒品危害防制條例第
10 條 第1 項、第11條第1 項、第18條第1 項前段，刑法第11條
、第47條第1 項、第51條第5 款，判決如主文。
本案經檢察官甲○○到庭執行職務。
中    華    民    國    99    年    1     月    7     日
                    刑事第十庭  法  官  顏銀秋
以上正本證明與原本無異。
如不服本判決應於收受送達後10日內向本院提出上訴書狀，並應
敘述具體理由；如未敘述上訴理由者，應於上訴期間屆滿後20日
內向本院補提理由書（均須按他造當事人之人數附繕本）「切勿
逕送上級法院」。
中    華    民    國    99    年    1     月    7     日
                                書記官  林豐富
附錄論罪科刑法條
毒品危害防制條例第10條第1 項（施用第一級毒品罪）
施用第一級毒品者，處6月以上5年以下有期徒刑。
毒品危害防制條例第11條第1 項（持有第一級毒品罪）
持有第一級毒品者，處3 年以下有期徒刑、拘役或新臺幣5 萬元
以下罰金。

司法院資訊處製作；財團法人民間司法改革基金會備份。
